臺灣臺南地方法院刑事判決　　　　　　　 94年度訴字第996號
　　公 訴 人　臺灣臺南地方法院檢察署檢察官
　　被　　告　甲○○
上列被告因違反毒品危害防制條例案件，經檢察官提起公訴（94
年度毒偵緝字第252號），被告於準備程序期日就被訴事實為有
罪之陳述，本院合議庭裁定由受命法官獨任進行簡式審判程序，
判決如下：
    主  文
甲○○連續施用第一級毒品，處有期徒刑柒月。
    事  實
一、甲○○前因違反毒品危害防制條例案件，經本院以九十一年
    度毒聲字第一三八六號裁定送觀察勒戒後，因認無繼續施用
    毒品之傾向，嗣於民國（下同）九十一年十一月二十七日釋
    放，而由臺灣臺南地方法院檢察署檢察官於同日，以九十一
    年度毒偵字第一○六四號、第一五三七號不起訴處分確定。
    詎其猶不知悔改，竟於觀察勒戒執行完畢釋放後五年內，復
    基於施用第一級毒品海洛因之概括犯意，自九十四年二月初
    某日起，至同年七月二十六日下午十七時許止，在其位於臺
    南縣關廟鄉田中村田中八三號之住所及某不詳公園等處，連
    續以將海洛因置於注射針筒後皮下注射之方式，施用第一級
    毒品海洛因多次。嗣經警分別於附表所示之時間、地點，查
    獲甲○○施用第一級毒品海洛因，而被告經警採集之尿液送
    驗結果，均呈現鴉片類嗎啡陽性反應，始知悉上情。
二、案經臺南縣警察局歸仁分局報請臺灣臺南地方法院檢察署檢
    察官偵查起訴。
    理  由
一、本件係經被告甲○○於本院當庭表示認罪，而以簡式審判程
    序加以審理，此有本院九十四年八月三十日準備程序筆錄及
    同日審判筆錄各一份附卷足憑，則依據刑事訴訟法第二百七
    十三條之二、同法第一百五十九條第二項之規定，不適用傳
    聞法則有關限制證據能力之相關規定，合先敘明。
二、上揭事實，業據被告甲○○於本院審理時坦承不諱，並當庭
    為認罪之表示（見本院卷九十四年八月三十日審判筆錄）。
    而被告經警採集之尿液，送驗結果均呈現鴉片類嗎啡陽性反
    應（詳如附表所示），此有長榮大學分別於九十四年五月五
    日、同年八月十日出具之確認報告各一份及尿液送驗編號名
    冊、尿液檢體編號名冊各一紙在卷可稽。本院並參諸海洛因
    經注射入人體後，約百分之八十於二十四小時內自尿中排出
    ，一般而言，尿液中能否驗出嗎啡陽性反應與其投與量、投
    與途徑、採尿時間、個人體質及檢驗方法之靈敏度有關，國
    外曾有文獻報導注射六毫克之海洛因鹽酸鹽，其代謝物嗎啡
    之平均可檢出時限約為二十六小時，此經行政院衛生署藥物
    食品檢驗局以八十一年九月八日（八一）藥檢壹字第八一一
    四八八五號函述明斯旨綦詳，認被告上揭自白，核與事實相
    符。次查：被告前因違反毒品危害防制條例案件，經本院以
    九十一年度毒聲字第一三八六號裁定送觀察勒戒後，因認無
    繼續施用毒品之傾向，嗣於九十一年十一月二十七日釋放出
    所，並由臺灣臺南地方法院檢察署檢察官於同日，以九十一
    年度毒偵字第一○六四號、第一五三七號不起訴處分確定乙
    情，有前揭不起訴處分書、臺灣臺南地方法院檢察署刑案資
    料查註紀錄表、受觀察勒戒人毒品及前科紀錄簡列表、臺灣
    高等法院被告前案紀錄表各一份在卷足憑，而可認定。綜上
    ，本件事證明確，被告施用第一級毒品海洛因多次之犯行，
    堪以認定，應依法論科。
三、按海洛因屬毒品危害防制條例第二條第二項第一款所規定之
    第一級毒品。核被告甲○○所為，係違反毒品危害防制條例
    第十條第一項之施用第一級毒品海洛因罪。其持有第一級毒
    品海洛因之低度行為，已為其施用第一級毒品海洛因之高度
    行為所吸收，故不另論罪。又被告施用第一級毒品海洛因多
    次之犯行，時間緊接，所犯係犯罪構成要件相同之罪名，顯
    均係基於概括之犯意反覆為之，為連續犯，應依刑法第五十
    六條之規定，論以一罪，並加重其刑。爰審酌被告有多項前
    科，素行非佳，且其因施用毒品犯行，經觀察、勒戒之治療
    程序，竟仍不思悔改，徹底袪除施用毒品之惡習，尚於本案
    偵查中，仍然繼續施用，可知其顯深陷毒癮難以自拔，其意
    志力甚為薄弱，未能善體國家設置觀察、勒戒機構，協助毒
    品施用者戒除毒癮之美意，惟念及其施用毒品之犯行，在本
    質上乃屬戕害身心健康之行為，又其尚未有嚴重破壞社會秩
    序或侵害他人權益之情形，其能坦承犯行，犯罪後之態度尚
    可等一切情狀，量處如主文所示之刑，以資懲儆。
據上論斷，依刑事訴訟法第二百七十三條之一第一項、第二百九
十九條第一項前段，毒品危害防制條例第十條第一項，刑法第十
一條前段、第五十六條，判決如主文。
本案經檢察官乙○○到庭執行職務。
中　　華　　民　　國　　94　　年　　9 　　月　　13　　日
                      刑事第六庭法  官  徐千惠
以上正本證明與原本無異。
如不服本判決，應於判決送達後10日內，向本院提出上訴狀（應
附繕本）。
　　　　　　　　　　　　　　　　書記官　韓雪青
中　　華　　民　　國　　94　　年　　9 　　月　　13　　日
附錄本案論罪科刑法條：
毒品危害防制條例第10條第1項：
施用第一級毒品者，處6月以上5年以下有期徒刑。
附表：（被告甲○○）
┌──┬─────┬──────┬────────────┐
│編號│逮捕時間  │逮捕地點    │  採 尿 原 因 及 結 果  │
├──┼─────┼──────┼────────────┤
│一  │94年4月11 │臺南縣歸仁鄉│經警於左揭時、地，持本院│
│    │日下午13時│大廟六街68巷│核發之搜索票執行搜索，適│
│    │30分許    │28弄8號     │逢被告甲○○在場，並經警│
│    │          │            │取得其同意，而於同日下午│
│    │          │            │16時，在臺南縣警察局歸仁│
│    │          │            │分局，採集其尿液，經送長│
│    │          │            │榮大學以酵素免疫分析法篩│
│    │          │            │檢及氣相層析質譜儀法確認│
│    │          │            │檢驗結果，呈鴉片類嗎啡及│
│    │          │            │可待因陽性反應，此有該大│
│    │          │            │學94年5月5日出具之確認報│
│    │          │            │告1紙。                 │
│    │          │            │（檢體編號94B029）      │
│    │          │            │                        │
├──┼─────┼──────┼────────────┤
│二  │94年7月28 │臺南縣關廟鄉│被告甲○○因違反毒品危害│
│    │日凌晨1時 │田中村120號 │防制條例案件，為臺灣臺南│
│    │許        │旁空地      │地方法院檢察署通緝，嗣經│
│    │          │            │警於左揭時、地，將其逮捕│
│    │          │            │後，取得其同意，而於同日│
│    │          │            │上午1時30分，在臺南縣警 │
│    │          │            │察局新化分局，採集其尿液│
│    │          │            │，經送長榮大學以酵素免疫│
│    │          │            │分析法篩檢及氣相層析質譜│
│    │          │            │儀法確認檢驗結果，呈鴉片│
│    │          │            │類嗎啡及可待因陽性反應，│
│    │          │            │有該大學94年8月10日出具 │
│    │          │            │之確認報告1紙。         │
│    │          │            │（檢體編號0713）        │
└──┴─────┴──────┴────────────┘
